最　高　行　政　法　院　裁　定　　　　　　　　　九十三年度裁字第一一○九號
　　抗　告　人　甲○○
　　訴訟代理人　董安丹律師
右抗告人因與相對人臺北市政府地政處間徵收補償事件，對於中華民國九十二年五月
二十九日臺北高等行政法院九十一年度訴字第五三一一號裁定提起抗告，本院裁定如
左︰
　　主  文
抗告駁回。
抗告訴訟費用由抗告人負擔。
　　理  由
一、按抗告法院認抗告為不合法或無理由者，應為駁回抗告之裁定。
二、本件抗告意旨略謂：按有權利即有救濟，乃一般通認之法理。茲查原裁定謂：「
    被告九十一年六月十三日北市地四字第○九一三一五六六○○○號函以『本案嗣
    經台端於本年五月二十四日向本處遞送異議書，並同時向本府提起訴願在案，本
    案既經台端另案向本府提起訴願，則仍應循行政救濟途徑辦理。』，係拒絕原告
    之異議案件，自應認為行政處分。」原審既認上開函為行政處分，又不予抗告人
    異議之權利，其侵害抗告人之權利甚明，何能以抗告人另有訴願而指相對人可擇
    一處理而將本件排除司法救濟之外？又原審指出有關異議先行程序適用一節，為
    將來訴願決定是否合法之問題，非原審所應審究，更顯示本件抗告人之異議是否
    重要，原裁定逕行駁回本件之訴，豈非阻斷抗告人所循之救濟途徑云云。
三、卷查相對人臺北市政府地政處為興辦所轄內湖區○○○道北端出口改善工程，徵
    收臺北市○○區○○段二小段第一○六之二地號等土地，以民國九十一年五月三
    日北市地四字0000000000一號函通知抗告人，已公告更正被徵收土地
    之公告現值，且於同日以北市地四字第0000000000○號公告更正徵收
    補償地價，抗告人不服更正後之徵收補償地價，同時提出異議及訴願。經相對人
    於九十一年六月十三日以北市地四字第○九一三一五六六○○○號函復略以「抗
    告人既已另案提起訴願，自應仍循行政救濟途徑辦理」，抗告人又對上開函提起
    訴願，經臺北市政府訴願決定：「關於原處分機關九十一年五月三日北市地四字
    0000000000一號函部分，原處分撤銷，由原處分機關於收受決定書之
    次日起九十日內另為處分；關於原處分機關九十一年六月十三日北市地四字第○
    九一三一五六六○○○號函部分，訴願不受理」，抗告人不服，遂提本件起行政
    訴訟。查相對人九十一年六月十三日北市地四字第○九一三一五六六○○○號函
    係就抗告人對於九十一年五月三日北市地四字0000000000一號函（原
    處分）之異議部分，說明抗告人已就該函另提起訴願，仍應循行政救濟程序辦理
    。顯然相對人未就原處分之妥適性為實體之審查並作成決定，所指應循行政救濟
    程序辦理，係指由其上級之訴願機關處理之意，並非拒絕抗告人之異議，自非對
    於抗告人作成發生新的法律效果之行政處分，抗告人訴請撤銷上開九十一年六月
    十三日北市地四字第○九一三一五六六○○○號函，顯不合法，訴願決定不受理
    ，並無不合。原裁定認為上開九十一年六月十三日北市地四字第○九一三一五六
    六○○○號函係拒絕抗告人之異議案件，自應認為行政處分，致誤認本件同一徵
    收補償費原處分機關已作成二件不同之行政處分，自有違誤，惟因原裁定之結果
    尚無不同，仍應予維持。抗告論旨，執前述理由，指摘原裁定不當，求予廢棄，
    難認有理由，應予駁回。
四、依行政訴訟法第一百零四條、民事訴訟法第九十五條、第七十八條，裁定如主文
    。
中　　華　　民　　國　　九十三　　　年　　　九　　　　月　　　九　　　　日
                    最 高 行 政 法 院  第 三 庭
                                審 判 長 法  官　　　廖　政　雄
                                         法  官      吳  錦  龍
                                         法  官　　　林　清　祥
                                         法  官　　　鍾　耀　光
                                         法  官　　　姜　仁　脩
右  正  本  證  明  與  原  本  無  異
　　　　　　　　　　　　　　　　　　　　 法院書記官　蘇  金  全
中　　華　　民　　國　　九十三　　　年　　　九　　　　月　　　九　　　　日
